【裁判字號】    92,勞再易,5
【裁判日期】    921002
【裁判案由】    給付退休金
【裁判全文】
臺灣臺中地方法院民事裁定  九十二年度勞再易字第五號
    再審聲請人  甲○○
    送達代收人  黃亭毓
    再審相對人  國立台中師範學院
    法定代理人  賴清標
右當事人間請求給付退休金事件，再審原告對於民國九十一年七月二十六日本院九十
年度勞再易字第七號駁回聲請人聲請再審之裁定，聲請再審，本院裁定如左：
    主      文
聲請駁回。
再審聲請費用由再審聲請人負擔。
    事實及理由
一、再審聲請人聲請意旨略以：
  (一)再審相對人違反誠信原則，因再審相對人於民國（下同）八十三年五月二十六日
    發公函給再審聲請人，承諾平調荐任第九職等技術性職務。然而，於八十三年十
    一月十七日卻將再審聲請人降調為荐任六級第七職等職務，致再審聲請人拒絕到
    職擔任降調之技士職務（因再審聲請人原為九職等營繕主任職務），再審相對人
    以此為理由將再審聲請人免職，其行為顯然違反民法之誠信原則，故再審相對人
    應賠償再審聲請人精神慰撫金（原來請求為退休金，後改為精神慰撫金）新台幣
    三十萬元。
  (二)再審相對人之訴訟代理人郭明仁律師委任狀，在再審相對人前任校長劉湘川未卸
    任前，就已蓋好學校印信關防之空白委任狀，於賴清標校長上任後，應再請賴清
    標校長委任授權，然郭明仁律師逕拿空白委任狀逕自填寫，出庭代理，其代理權
    當然不合法。
  (三)綜上所述，聲明聲請將：1.原裁定廢棄。2.准於重開再審程序。3.程序費用由再
    審被告負擔。
二、按民事訴訟法第五百零二條第一項規定：「再審之訴不合法者，法院應以裁定駁
    回之。」所謂再審之訴不合法者，係指再審之訴不合程式，或已逾期間或法律上
    不應准許者而言（最高法院四十八年台抗字第一八八號判例意旨參照）。又裁定
    已經確定，而有民事訴訟法第四百九十六條第一項或第四百九十七條之情形者，
    得準用本編之規定，聲請再審，民事訴訟法第五百零七條定有明文，故對已確定
    之裁定，須具有上述規定之再審事由，始得聲請再審。另依民事訴訟法第五百零
    一條第一項規定：「再審之訴，應以訴狀表明下列各款事項，提出於管轄法院為
    之：一當事人及法定代理人。二聲明不服之判決及提起再審之訴之陳述。三  應
    於如何程度廢棄原判決及就本案如何判決之聲明。四  再審理由及關於再審理由
    並遵守不變期間之證據。」故對確定裁定提起再審之訴，應以有民事訴訟法第四
    百九十六條第一項各款或第四百九十七條之原因為限，此項原因即再審理由，必
    須於訴狀中表明之，否則其訴即不合法，毋庸命其補正，逕以裁定駁回之（最高
    法院七十年臺再字第三五號判例意旨參照）。經查本院九十年度勞再易字第七號
    民事事件，係針對本院九十年度勞再易字第一號駁回聲請人聲請再審之裁定，聲
    請人對該九十年度勞再易字第一號裁定聲請再審，本院分九十年度勞再易字第七
    號案件審理，經審核後，認聲請人之再審聲請，於法顯屬無據，而不經言詞辯論
    逕予駁回聲請人有關再審之聲請。則本件聲請人就該九十年度勞再易字第七號民
    事裁定聲起再審，依法自須明確表明該九十年度勞再易字第七號裁定有何再審事
    由，否則其再審之聲請即非適法。然查本件聲請人所主張之上揭再審事由，顯與
    系爭九十年度勞再易字第七號裁定有何再審之事由無涉，揆諸首揭說明，本件再
    審之聲請為不合法，應逕予裁定駁回。
三、據上論結，本件再審聲請人之聲請為不合法，依民事訴訟法第五百零七條、第五
    百零二條第一項、第七十八條判決如主文。
中      華      民      國    九十二    年      十      月      二      日
                                    臺灣臺中地方法院民事第三庭
~B審判長法官  張瑞蘭
~B法      官  林慧貞
~B法      官  李悌愷
右為正本係照原本作成
本件不得抗告
中      華      民      國    九十二    年      十      月      二      日
~B法院書記官  洪加芳


司法院資訊處製作；財團法人民間司法改革基金會備份。
